臺灣高等法院民事判決　　　　　　　　　 94年度再易字第8號
再審原告　甲○
送達代收人　邱六郎　律師
再審被告　乙○○
上列當事人間確認債權不存在等事件，再審原告對於中華民國93
年11月2日本院92年度上易字第428號第二審確定判決，提起再審
之訴，本院判決如下：
    主      文
再審之訴駁回。
再審訴訟費用由再審原告負擔。
    理      由
一、按再審之訴顯無再審理由者，得不經言詞辯論，以判決駁回
    之，民事訟訴訟法第502條第2項定有明文。
二、本件再審原告起訴意旨略以：(一)再審被告提起原確定判決請
    求利益為新台幣（下同）150萬元整，再審原告欲提起第三
    審上訴，業已符合民事訴訟法第466條規定，原確定判決卻
    載明「不得上訴」云云，顯有民事訴訟法第496條第1項第1
    款之違法。(二)再審被告自認交付系爭不動產所有權狀、印鑑
    章、親領印鑑證明書後，交付第三人馮安國，馮安國聲稱友
    人（即再審被告）須借款應急，再審原告與第三人黃國貞湊
    足150萬元後，交付馮安國，此經原確定判決認定屬實，何
    以逕認再審原告未能證明付款給再審被告，而為不利再審原
    告之判決？顯有民事訴訟法第496條第1項第2款之違法，依
    法提起再審之訴。
三、次按民事訴訟法第496條第1項第1款所謂適用法規顯有錯誤
    ，係指確定判決所適用之法規，顯然不合於法律規定，或與
    司法院現尚有效及大法官會議之解釋，或本院現尚有效之判
    例顯有違反，或消極的不適用法規，顯然影響裁判者而言，
    並不包括判決理由矛盾、理由不備、取捨證據及認定事實錯
    誤之情形在內 (最高法院92年度台上字第320號裁判意旨參
    照)。又按民事訴訟法第496條第1項第2款所謂判決理由與主
    文顯有矛盾，係指判決所載理由與主文顯相扺觸者而言。
四、經查，本件再審原告上訴利益為150萬元整，確實未「逾」
    法定上訴第三審利益，原確定判決於附記事項欄載明「不得
    上訴」，核無不當，再審原告仍執前詞指摘原確定判決有適
    用法規顯有錯誤云云，實屬誤解法律，難認有何適用法規顯
    有錯誤之再審問題，此部分主張即屬無據。次查，原確定判
    決理由欄第三項載有「足證上訴人（即再審被告）所主張伊
    並未收受被上訴人（即再審原告）所交付之借款150萬元，
    應屬真實」（見本院92年度上易字428號卷第164頁），並以
    兩造間為金錢借貸契約事件，貸與人即再審原告未能就交付
    金錢予被上訴人之事實舉證，判決再審原告敗訴，核其判決
    理由與主文並無矛盾之處；至於再審原告指摘原確定判決認
    定其已交錢予馮國安，卻又認其未能證明付款給再審被告云
    云，要屬事實審認定事實之職權行使，不生適用法規顯有錯
    誤問題，亦非理由與主文矛盾情形。再審原告猶執前詞提起
    本件再審之訴，顯無理由，應予駁回。
五、據上論結，本件再審之訴為顯無理由，爰判決如主文。
中　　華　　民　　國　　94　　年　　3 　　月　　16　　日
                  民事第八庭審判長法  官 李瓊蔭
                                  法  官 游明仁
                                  法  官 魏麗娟
正本係照原本作成。
不得上訴。
中　　華　　民　　國　　94　　年　　3 　　月　　16　　日
                                  書記官 曾瓊安
